

- samir.samfarid@gmail.com
- 0699730047
- **MARRAKECH**
- Permis B
- Célibataire

Langues

Français bien

Anglais notion de base

Arabe maternel

Amazighe standard marocain maternel

Compétences

Travail en équipe

L'accueil des clients

La fiabilité de service

Informatique

Microsoft Excel

Microsoft Word

Topaze

Centres d'intérê

Voyages

Football

Samir FARID

Aide comptable



Samir Farid, comptable débutant, démontre une capacité à contrôler et saisir des données comptables selon les règles de codification. Doté d'une solide formation académique en économie et gestion, il a enrichi son parcours par une expérience professionnelle en tant que chargé client chez Cash Plus. Actuellement, il cherche à acquérir de nouvelles expériences dans le domaine de la comptabilité et de la gestion.

Diplômes et Formations

BAC

De 2018 à 2019 SALAH EDDIN AYOUBI Tinghir, Maroc en sciences physiques option française par mention bien

Licence

De 2019 à 2023 université Cadi Ayyad Marrakech, Maroc en économie et gestion des entreprises.

Expériences professionnelles

Stage comme chargé clients

De juin 2021 à juillet 2021 Cash plus Izdihar MARRAKECH

- Avoir une connaissance en gestion des envois et réceptions d'argent.
- Maîtrisé le traitement des paiements de factures.
- Assuré le dépôt des dossiers de la CNSS.

Chargé clients

De juillet 2022 à juillet 2023 Cash plus Izdihar MARRAKECH

- Acquis une connaissance approfondie des produits et services bancaires.
- Gestion des envois et réceptions d'argent à l'échelle nationale et internationale.
- Traitement des paiements de factures.
- Géré efficacement le portefeuille de l'agence.
- Dépôt des dossiers de la CNSS.

Stage comme aide comptable

Depuis septembre 2023 MEDAFID CONSEIL Izdihar Marrakech Pendant mon stage chez MEDAFID CONSEIL, j'ai acquis une expérience significative dans divers aspects de la comptabilité et de la gestion financière, ce qui m'a permis de développer les compétences nécessaires pour accomplir les tâches suivantes:

- la Préparation déclaration tva : Tableau déduction, pose déclaration.
- Classement des dossiers.
- La saisie des opérations comptable: Comptabilisation des factures fournisseurs, clients, banques, paie et opérations divers.
- Préparation bulletin de paie: Salaire net, cotisation social ...
- Préparation la CNSS Damancom : télé déclaration, télé payement.
- Déclaration : IGR.
- Déclaration : droit de timbre.
- Déclaration : l'État 9421.
- Demande les documents sociaux et fiscaux.